臺灣高等法院刑事判決　　　　　　　　　　　　　九十一年度交上易字第三七二號
　　上　訴　人
　　即　被　告　乙○○
右上訴人因公共危險等案件，不服臺灣板橋地方法院九十一年度交易字第二七三號，
中華民國九十一年八月二十日第一審判決（起訴案號：臺灣板橋地方法院檢察署九十
一年度偵字第三六一三號）提起上訴，本院判決如左：
    主  文
上訴駁回。
乙○○緩刑貳年。
    事  實
一、乙○○因細故與其母爭吵致心情煩悶，於民國九十一年二月六日凌晨一時許，進
    入停在台北縣永和市○○○路○段三十八號前之車號ＤＡ─四二四九號自用小客
    車內，飲畢玉泉清酒一瓶後，發動引擎且接連猛按喇叭，適著制服巡邏之台北縣
    政府警察局永和分局中正橋派出所員警甲○○偕同民防隊員丙○○等人共三人前
    往勸阻，乙○○竟當場口出「幹Ｘ娘」、「你Ｘ曉」等語，辱罵依法執行職務之
    甲○○警察等人；而後，乙○○因其母親到場情緒暫告緩和，該小客車亦熄火，
    執勤巡邏員警等正欲離去之際，乙○○明知飲酒後已達不能安全駕駛動力交通工
    具狀態，突又發動車輛駕駛前行，不慎衝撞二、三公尺前為民防隊員丙○○所騎
    乘之車號ＦＤ六─八一八號機車右前擾流板，致機車倒地，丙○○及時順勢跳開
    幸免受傷。嗣乙○○遭在場及據報趕赴現場支援警員趨前逮捕，並送往天主教耕
    莘醫院抽取血液檢測後，測得其血中酒精濃度檢測值為二六四ＭＧ／ＤＬ。
二、案經台北縣政府警察局永和分局報請臺灣板橋地方法院檢察署檢察官偵查起訴。
    理  由
一、右揭事實，業據被告乙○○坦承不諱，並據被害人即在場執勤之警員甲○○於偵
    查中指述綦詳，核與在場證人即民防人員丙○○及警員盧威賢於警訊及偵查中證
    述實在。此外，復有刑法第一百八十五條之三案件測試觀察紀錄表、天主教耕莘
    醫院永和分院編號0000000000號生化檢驗報告、台北縣政府警察局舉
    發違反道路交通管理事件通知單影本、台北縣政府警察局永和分局中正橋派出所
    警員甲○○出具之職務報告書各一份及照片十二張等在卷可憑。本件事證明確，
    被告犯行堪以認定。
二、核被告乙○○所為，係犯刑法第一百四十條第一項前段對公務員執行職務時當場
    侮辱罪，及第一百八十五條之三酒後駕駛罪。又被告多次對公務員依法執行職務
    時當場侮辱之行為，係基於一個接續之意思，於同一時間地點，以相同方法分別
    犯同一之罪，為接續犯，屬於實質上一罪。又被告所犯上開二罪間，犯意各別，
    行為互異，應分論併罰。原審認被告罪證明確，適用刑法第一百四十條第一項前
    段、第一百八十五條之三、第五十一條第五款、第四十一條第一項前段、第二項
    ，罰金罰鍰提高標準條例第一條前段、第二條之規定，及審酌被告犯罪之動機、
    目的、手段，犯罪時所受之刺激，及其品行、生活狀況、智識程度、犯罪所生損
    害嚴重傷害公權力威信，及犯罪後坦承之良好態度等一切情狀，量處有期徒刑五
    月及三月，及定應執行刑為有期徒刑七月，並諭知易科罰金之折算標準，洵無不
    當。被告上訴意旨，指摘原判決量刑過重，即無理由，應予駁回。末查，被告前
    未曾受有期徒刑以上刑之宣告，此有台灣高等法院檢察署刑事資料中心前科查註
    紀錄表附卷可稽，犯後一再表示悔悟，經此起訴審判後，當能知所警惕，信無再
    犯之虞，本院認對其所宣告之刑，以暫不執行為適當，爰諭知緩刑二年，以啟自
    新。
據上論斷，應依刑事訴訟法第三百六十八條，刑法第七十四條第一款，判決如主文。
本案經檢察官洪泰文到庭執行職務。
中      華      民      國      九十一      年    十一    月    二十    日
                              臺灣高等法院交通法庭
                                  審判長法  官  葉  騰  瑞
                                        法  官  江  國  華
                                        法  官  莊  明  彰
右正本證明與原本無異。
不得上訴。
                                        書記官  廖  嫣  雯
中      華      民      國      九十一      年    十一    月    二十一  日
附錄：本判決論罪科刑法條全文
刑法第一百四十條第一項
於公務員依法執行職務時，當場侮辱，或對於其依法執行之職務公然侮辱者，處六月
以下有期徒刑、拘役或一百元以下罰金。
刑法第一百八十五條
損壞或壅塞陸路、水路、橋樑或其他公眾往來之設備或以他法致生往來危險者，處五
年以下有期徒刑，拘役或五百元以下罰金。
因而致人於死者，處無期徒刑或七年以上有期徒刑；致重傷者，處三年以上、十年以
下有期徒刑。
第一項之未遂犯罰之。
